【裁判字號】    95,台聲,103
【裁判日期】    950302
【裁判案由】    履行契約
【裁判全文】
最高法院民事裁定              九十五年度台聲字第一０三號
    聲  請  人  丙○○
                甲○○
                乙○○
    共      同
    訴訟代理人  曾肇昌律師
上列聲請人因與相對人丁○間請求履行契約事件，對於中華民國
九十四年十月十四日本院裁定（九十四年度台上字第一八九八號
），聲請再審，本院裁定如下：
    主  文
聲請駁回。
聲請訴訟費用由聲請人負擔。
    理  由
本件聲請人對於本院九十四年度台上字第一八九八號確定裁定（
下稱原確定裁定），主張有民事訴訟法第四百九十六條第一項第
一款適用法規顯有錯誤之情形，對之聲請再審。係以：伊對台灣
高等法院九十三年度上字第一０四一號判決（下稱前程序第二審
判決）提起第三審上訴時，曾提出上訴理由狀，已具體指摘該判
決有如何重要攻擊方法未加審酌、解釋契約不當、採證失偏之違
反法規、判例及判決理由不備之違法，原確定裁定竟逕認伊上訴
不合法，未經斟酌伊提出之書狀所具體表明之前程序第二審判決
如何不適用法規等違背法令情形，並作實質判斷，自有民事訴訟
法第四百九十六條第一項第一款所定適用法規顯有錯誤之再審事
由云云，為其論據。
查該前訴訟程序第二審判決，係以：聲請人依系爭分屋確認書應
受分配房屋總面積，均包含公共設施面積，並無坪數不足情事；
另依本院九十二年度台上字第八八一號兩造間請求履行契約等確
定判決，相對人於聲請人丙○○、甲○○移轉系爭三十九號土地
應有部分並給付新台幣九十萬元前，並不負先行點交系爭房屋之
義務；且相對人通知聲請人點收系爭房屋，聲請人丙○○、甲○
○因爭執管理費負擔問題而拒絕受領，應負受領遲延責任。又通
行磁卡及車庫遙控器之交付係大廈管理委員會之權限，應由聲請
人受領系爭房屋之點交後，再向大廈管理委員會申請核發，與相
對人點交系爭房屋並無附隨義務關係，因而維持前程序第一審所
為聲請人敗訴之判決，駁回其上訴。原確定裁定以聲請人對前程
序第二審判決提起上訴所表明之上訴理由，係就前訴訟程序第二
審取捨證據、認定事實之職權行使，指摘其為不當，難認已表明
該判決違背法令之具體事實，因認聲請人之上訴為不合法，爰以
裁定予以駁回，核無適用法規顯有錯誤之情形。聲請意旨，指摘
原確定裁定適用法規顯有錯誤，聲明廢棄，非有理由。
據上論結，本件聲請為無理由。依民事訴訟法第九十五條、第七
十八條，裁定如主文。
中    華    民    國  九十五  年    三    月    二    日
                      最高法院民事第六庭
                          審判長法官  許  朝  雄
                                法官  謝  正  勝
                                法官  鄭  玉  山
                                法官  吳  麗  女
                                法官  袁  靜  文
      本件正本證明與原本無異
                                      書  記  官
中    華    民    國  九十五  年    三    月   十四   日
                                                      Ｅ


司法院資訊處製作；財團法人民間司法改革基金會備份。
